臺灣板橋地方法院刑事判決　　　　　　 96年度簡上字第699號
上　訴　人　臺灣板橋地方法院檢察署檢察官
被　　　告　甲○○
上列被告因違反動產擔保交易法案件，不服本院中華民國96年6
月21日第一審簡易判決（96年度簡字第1867號，聲請簡易判決處
刑案號：96年度偵字第2131號），提起上訴，本院管轄之第二審
合議庭，認應適用通常程序審判，並自為第一審判決如下：
    主  文
原判決撤銷。
本件免訴。
    理  由
一、聲請簡易判決處刑意旨略以：被告甲○○於民國94年4 月27
    日以動產擔保交易附條件買賣方式，向東元車業有限公司（
    下稱東元公司）購買車號J6M- 271號重型機車，為動產擔保
    交易之債務人。雙方約定總價金新臺幣（下同）73,368 元
    ，自94年6 月5 日起至95年5 月5 日止，每月為1 期，共分
    12期給付，每期給付6,114 元，標的物存放地點為臺北縣中
    和市○○路146 之4 號2 樓附近。在價金未付清之前，上開
    標的物之所有權仍屬東元公司所有，甲○○僅得依約占有使
    用，不得擅自遷移、讓與、移轉、變賣、質押、典當等處分
    ；詎甲○○於取得標的物之後，竟意圖不法之利益，僅於94
    年6 月5 日繳付第1 期之分期款3,000 元（聲請簡易判決處
    刑書疏未載明金額）後，即未再繳付各期分期款，嗣後更將
    標的物所有權移轉與第三人邱奕森（聲請簡易判決處刑書僅
    記載移轉與他人），且避不見面，致東元公司追索無著受有
    損害，因認被告涉犯動產擔保交易法第38條之動產擔保交易
    之債務人意圖不法利益將標的物移轉致生損害於債權人罪。
二、按犯罪後之法律已廢止其刑罰者，得不經言詞辯論，諭知免
    訴之判決，刑事訴訟法第302 條第4 款、第307 條定有明文
    。又所謂犯罪後之法律已廢止其刑罰者，係指舊法之刑罰已
    經廢止，而現行法令上復無科以刑罰之明文者而言（最高法
    院22年上字第628 號判例意旨可資參照）。
三、查被告行為後，動產擔保交易法第五章罰則部分（即第38條
    至第40條），業經立法院於96年6 月14日三讀通過修正刪除
    ，並經總統於同年7 月11日以華總一義字第09600088561 號
    令公布，自同年月13日生效施行，是本件聲請簡易判決處刑
    意旨所認被告為動產擔保交易之債務人，意圖不法之利益，
    將標的物移轉，致生損害於債權人等犯罪事實，依新修正之
    動產擔保交易法，顯已廢止其刑罰，依照首揭說明，自應為
    免訴之判決，始屬適法。原審據以論罪科刑，固非無見，惟
    因上開刑罰之廢止，係在原審判決後，原審因而未及審酌而
    為實體上之有罪科刑判決，仍有未合。檢察官上訴意旨執此
    指摘原判決未臻允當，請求撤銷原判決，為有理由，自應由
    本院合議庭依通常程序將原判決撤銷改判，並不經言詞辯論
    ，就檢察官聲請簡易判決處刑之犯罪事實，依法逕為免訴判
    決。
據上論斷，應依刑事訴訟法第455 條之1 第1 項、第3 項、第45
2 條、第369 條第1 項前段、第364 項、第302 條第4 款、第30
7 條，判決如主文。
中　　華　　民　　國　　96　　年　　8 　　月　　6 　　日
                  刑事第十九庭  審判長法　官  許必奇
                                      法  官  陳明偉
                                      法  官  鄧雅心
以上正本證明與原本無異。
如不服本判決應於送達後10日內向本院提出上訴狀。
                                      書記官　王小芬
中　　華　　民　　國　　96　　年　　8 　　月　　6 　　日
